Minutes et répertoires du notaire Charles POULTIER, 27 mai 1786 - 25 juin 1798 (étude IV)
Archives nationales
- Répertoire(s) de Charles POULTIER, 27 mai 1786 - 4 janvier 1809; MC/RE/IV/10 - MC/RE/IV/11
  - Répertoire. 1786, 27 mai - 1791, 31 janvier, 27 mai 1786 - 31 janvier 1791; MC/RE/IV/10
    - Notoriété en rectification de l'Inventaire après décès de la veuve Legrand, et des noms du sieur Therret, 20 juin 1786
      notoriété; Legrand (veuve); Therret (sieur)
    - Notoriété concernant la dame Béjot, 27 juin 1786
      notoriété; Bejot (dame)
    - Inventaire après décès après le décès de René Leleu, 28 juin 1786
      inventaire après décès; Leleu, René
    - Notoriété concernant Messieurs Le Gauchois de La Fausseye et Le Gauchois de Glatigny, 3 juillet 1786
      notoriété; Le Gauchois de La Fausseye (monsieur); Le Gauchois de Glatigny (monsieur)
    - Inventaire après décès de Madame Lacombe, 5 juillet 1786
      inventaire après décès; Lacombe (madame)
    - Notoriété constatant les héritiers de la dame Marchand, femme Daguin, 6 juillet 1786
      notoriété; Marchand (dame); Daguin (femme)
    - Contrat de mariage entre le sieur Lacombe et la demoiselle Colin, 7 juillet 1786
      contrat de mariage; Lacombe (sieur); Colin (demoiselle)
    - Notoriété en rectifcation des noms des sieur et dame Ferré, 13 juillet 1786
      notoriété; Ferre (sieur); Ferre (dame)
    - Testament de Monsieur Nicolas Bertin, 13 juillet 1786
      testament; Bertin, Nicolas
    - Inventaire après décès de la veuve Bauce, 14 juillet 1786
      inventaire après décès; Bauce (veuve)
    - Inventaire après décès de Charles Dubois, 17 juillet 1786
      inventaire après décès; Dubois, Charles
    - Notoriété Lemonnier pour la dame Surget, 18 juillet 1786
      notoriété; Lemonnier; Surget (dame)
    - Contrat de mariage entre le sieur Gonnet et la demoiselle Jouvenet, 24 juillet 1786
      contrat de mariage; Gonnet (sieur); Jouvenet (demoiselle)
    - Inventaire après décès des sieur et dame Maucuit, 25 juillet 1786
      inventaire après décès; Maucuit (sieur); Maucuit (dame)
    - Notoriété constatant les héritiers de la dame Duquesnoy, 28 juillet 1786
      notoriété; Duquesnoy (dame)
    - Notoriété constatant les héritiers du sieur Quinquet, 8 août 1786
      notoriété; Quinquet (sieur)
    - Notoriété constatant les héritiers du sieur Desmarest, 9 août 1786
      notoriété; Desmarest (sieur)
    - Notoriété en rectification des noms du sieur Puteaud, 14 août 1786
      notoriété; Puteaud (sieur)
    - Contrat de mariage entre le sieur Perot et la demoiselle Dumanoir, 16 août 1786
      contrat de mariage; Perot (sieur); Dumanoir (demoiselle)
    - Contrat de mariage entre Monsieur Reuillon et la demoiselle Dupré, 18 août 1786
      contrat de mariage; Reuillon (monsieur); Dupre (demoiselle)
    - Contrat de mariage entre le sieur Thomas et la dame d'Argent, 22 août 1786
      contrat de mariage; Thomas (sieur); Argent (dame d')
    - Contrat de mariage entre le sieur Hardivillier et la demoiselle Rabes, 28 août 1786
      contrat de mariage; Hardivillier (sieur); Rabes (demoiselle)
    - Contrat de mariage entre le sieur Draucourt et la demoiselle Josses, 30 août 1786
      contrat de mariage; Draucourt (sieur); Josses (demoiselle)
    - Délivrance de legs entre les héritiers de la dame Sally, 7 septembre 1786
      délivrance de legs; Sally (dame)
    - Contrat de mariage entre le sieur Delafosse et la veuve Picaud, 11 septembre 1786
      contrat de mariage; Delafosse (sieur); Picaud (veuve)
    - Inventaire après décès de Monsieur Deboisneuf, 18 septembre 1786
      inventaire après décès; Deboisneuf (monsieur)
    - Notoriété concernant Marie Anne Bertenet, femme Chaperon, 18 septembre 1786
      notoriété; Bertenet, Marie-Anne; Chaperon (femme)
    - Notoriété en rectification des noms de Madame de Lamartine, 22 septembre 1786
      notoriété; Lamartine (madame de)
    - Contrat de mariage entre le sieur Moraud et la veuve Cerceau, 25 septembre 1786
      contrat de mariage; Moraud (sieur); Cerceau (veuve)
    - Contrat de mariage entre le sieur Clement et la demoiselle Grabi, 25 septembre 1786
      contrat de mariage; Clement (sieur); Grabi (demoiselle)
    - Contrat de mariage entre le sieur Wuillaume et la demoiselle Saligny, 25 septembre 1786
      contrat de mariage; Wuillaume (sieur); Saligny (demoiselle)
    - Notoriété constatant les héritiers Duffoulquier, 5 octobre 1786
      notoriété; Duffoulquier (héritiers)
    - Inventaire après décès du sieur Dupas, 5 octobre 1786
      inventaire après décès; Dupas (sieur)
    - Notoriété concernant les sieur et dame Gerbe, 8 octobre 1786
      notoriété; Gerbe (sieur); Gerbe (dame)
    - Notoriété constatant les héritiers de Monsieur Hautie, 13 octobre 1786
      notoriété; Hautie (monsieur)
    - Notoriété après le décès du sieur Marette, 14 octobre 1786
      notoriété; Marette (sieur)
    - Inventaire après décès de Madame Leprince, 15 octobre 1786
      inventaire après décès; Leprince (madame)
    - Inventaire après décès de Monsieur Duchange, 21 octobre 1786
      inventaire après décès; Duchange (monsieur)
    - Inventaire après décès du sieur Colin, 21 octobre 1786
      inventaire après décès; Colin (sieur)
    - Contrat de mariage entre le sieur Legras et la demoiselle Roger, 24 octobre 1786
      contrat de mariage; Legras (sieur); Robger (demoiselle)
    - Dépôt du mortuaire de Monsieur Gouzin, 10 novembre 1786
      acte d'état civil; dépôt de pièces; Gouzin (monsieur)
    - Notoriété en rectification des noms du sieur Le Cormier, 13 novembre 1786
      notoriété; Le Cormier (sieur)
    - Inventaire après décès du sieur Canois, 16 novembre 1786
      inventaire après décès; Canois (sieur)
    - Contrat de mariage entre le sieur Charoy et la demoiselle Charoy, 17 novembre 1786
      contrat de mariage; Charoy (sieur); Charoy (demoiselle)
    - Inventaire après décès de Madame Maire, 18 novembre 1786
      inventaire après décès; Maire (madame)
    - Dépôt du baptistaire du sieur Moisnel, 20 novembre 1786
      acte d'état civil; dépôt de pièces; Moisnel (sieur)
    - Notoriété constatant les héritiers de Monsieur le comte de la Feronnay, 24 novembre 1786
      notoriété; La Feronnay (monsieur le comte de)
    - Contrat de mariage entre le sieur Maire et la demoiselle Hue, 30 novembre 1786
      contrat de mariage; Maire (sieur); Hue (demoiselle)
    - Dépôt du baptistaire du sieur Bouy et de la dame Dodin, 2 décembre 1786
      acte d'état civil; dépôt de pièces; Bouy (sieur); Dodin (dame)
    - Notoriété constatant les héritiers du sieur Alleur, 4 décembre 1786
      notoriété; Alleur (sieur)
    - Notoriété constatant les héritiers Maugin après le décès de Madame Maugin, 4 décembre 1786
      notoriété; Maugin (héritiers)
    - Notoriété constatant les héritiers de La Pommeret, 6 décembre 1786
      notoriété; La Pommeret de (héritiers)
    - Notoriété Dechelaire, 6 décembre 1786
      notoriété; Dechelaire
    - Notoriété constatant les héritiers du sieur Delorié, 7 décembre 1786
      notoriété; Delorie (sieur)
    - Notoriété constatant les héritiers de Madame et Mademoiselle Lagrange, 11 décembre 1786
      notoriété; Lagrange (madame); Lagrange (mademoiselle)
    - Notoriété concernant les sieur et dame Lecornu, 12 décembre 1786
      notoriété; Lecornu (sieur); Lecornu (dame)
    - Notoriété concedrnant le sieur Edme Denis Philipon, 13 décembre 1786
      notoriété; Philipon, Edme-Denis
    - Inventaire après décès déposé du sieur François Leboulez, 19 décembre 1786
      inventaire après décès; dépôt de pièces; Leboulez, François
    - Procès verbal de carence après le décès du sieur Delaunay, 19 décembre 1786
      notoriété; Delaunay (sieur)
    - Notoriété en rectification des noms de la dame Brossard, 23 décembre 1786
      notoriété; Brossard (dame)
    - Inventaire après décès de Jean Jacques Defresne, 23 décembre 1786
      inventaire après décès; Defresne, Jean-Jacques
    - Contrat de mariage entre Monsieur Joly de La Vaubignon et Mademoiselle Barbereux, 26 décembre 1786
      contrat de mariage; Joly de La Vaubignon (monsieur); Barbereux (mademoiselle)
    - Compte d'exécution testamentaire par le sieur Grenier à la succession du sieur Simonnet, 28 décembre 1786
      compte d'exécution testamentaire; Grenier (sieur); Simonnet (sieur)
    - Notoriété constatant les héritiers du sieur Coquart, 29 décembre 1786
      notoriété; Coquart (sieur)
    - Inventaire après décès de Madame Boban, 5 janvier 1787
      inventaire après décès; Boban (madame)
    - Notoriété constatant les héritiers de la veuve Valois, 5 janvier 1787
      notoriété; Valois (veuve)
    - Contrat de mariage entre le sieur Chauvet et la demoiselle Jonke, 7 janvier 1787
      contrat de mariage; Chauvet (sieur); Jonke (demoiselle)
    - Contrat de mariage entre le sieur Defresne et la demoiselle Lemaire, 8 janvier 1787
      contrat de mariage; Defresne (sieur); Lemaire (demoiselle)
    - Contrat de mariage entre le sieur Rathier et la demoiselle Prudhomme, 14 janvier 1787
      contrat de mariage; Rathier (sieur); Prudhomme (demoiselle)
    - Dépôt du mortuaire du sieur Baudet Dumesnil, 14 janvier 1787
      acte d'état civil; dépôt de pièces; Baudet-Dumesnil (sieur)
    - Inventaire après décès du sieur Guenyor, 16 janvier 1787
      inventaire après décès; Guenyor (sieur)
    - Inventaire après décès de Madame de Boisneuf, 18 janvier 1787
      inventaire après décès; Boisneuf (madame de)
    - Notoriété en rectification des noms du sieur Riboux et de la demoiselle Dalenne, 19 janvier 1787
      notoriété; Riboux (sieur); Dalenne (demoiselle)
    - Contrat de mariage entre le sieur Barbillot et Mademoiselle Declavigny, 22 janvier 1787
      contrat de mariage; Barbillot (sieur); Declavigny (mademoiselle)
    - Inventaire après décès de Madame Guigny, 27 janvier 1787
      inventaire après décès; Guigny (madame)
    - Contrat de mariage entre le sieur Mignot et la demoiselle Diver, 5 février 1787
      contrat de mariage; Mignot (sieur); Diver (demoiselle)
    - Inventaire après décès du sieur Noel, 6 février 1787
      inventaire après décès; Noel (sieur)
    - Dépôt du mortuaire du sieur Duché, 9 février 1787
      acte d'état civil; dépôt de pièces; Duche (sieur)
    - Contrat de mariage entre le sieur Virion et la veuve Dupille, 9 février 1787
      contrat de mariage; Virion (sieur); Dupille (veuve)
    - Contrat de mariage entre le sieur Lepilleur et la demoiselle Crépin, 13 février 1787
      contrat de mariage; Lepilleur (sieur); Crepin (demoiselle)
    - Notoriété constatant les héritiers Lefebvre, 15 février 1787
      notoriété; Lefebvre (héritiers)
    - Inventaire après décès des sieur et dame Pigory, 19 février 1787
      inventaire après décès; Pigory (sieur); Pigory (dame)
    - Dépôt du baptistaire du sieur Delarrey, 21 février 1787
      acte d'état civil; dépôt de pièces; Delarrey (sieur)
    - Notoriété constatant les héritiers de la veuve Carlié, 22 février 1787
      notoriété; Carlie (veuve)
    - Inventaire après décès de Madame Coquart, 22 février 1787
      inventaire après décès; Coquart (madame)
    - Inventaire après décès de la veuve Laniespe, 2 mars 1787
      inventaire après décès; Laniespe (veuve)
    - Inventaire après décès du sieur Pierre Touchet, 3 mars 1787
      inventaire après décès; Touchet, Pierre
    - Testament déposé de Monsieur Mouchard, 4 mars 1787
      testament; dépôt de pièces; Mouchard (monsieur)
    - Testament de Marie Louise Marteau, 5 mars 1787
      testament; Marteau, Marie-Louise
    - Testament de la veuve Maudine, 12 mars 1787
      testament; Maudine (veuve)
    - Inventaire après décès de Pierre Mouchard, 24 mars 1787
      inventaire après décès; Mouchard, Pierre
    - Notoriété en rectification des noms de baptême de Rapine, 28 mars 1787
      notoriété; Rapine
    - Inventaire après décès du sieur Colleau, 3 avril 1787
      inventaire après décès; Colleau (sieur)
    - Inventaire après décès de Husson, 4 avril 1787
      inventaire après décès; Husson
    - Notoriété en rectification des noms de Monsieur d'Aulnay, 11 avril 1787
      notoriété; Aulnay (monsieur d')
    - Notoriété concernant les héritiers de Mademoiselle Masson de Gendrier, 18 avril 1787
      notoriété; Masson de Gendrier (mademoiselle)
    - Notoriété par addition pour Mademoiselle Masson, veuve du sieur Huerué, 18 avril 1787
      notoriété; Masson (demoiselle); Huerue (veuve)
    - Notoriété constatant les héritiers de Monsieur Desplacques, 22 avril 1787
      notoriété; Desplacques (monsieur)
    - Inventaire après décès du sieur Laforest, 23 avril 1787
      inventaire après décès; Laforest (sieur)
    - Notoriété après le décès de Monsieur Duberey, 24 avril 1787
      notoriété; Duberey (monsieur)
    - Testament de la dame Nicole, 1er mai 1787
      testament; Nicole (dame)
    - Contrat de mariage entre le sieur Warnié Joinville et la demoiselle Michela, 5 mai 1787
      contrat de mariage; Warnie Joinville (sieur); Michela (demoiselle)
    - Dépôt du mortuaire de Mademoiselle Dagoury, 6 mai 1787
      acte d'état civil; dépôt de pièces; Dagoury (mademoiselle)
    - Contrat de mariage entre le sieur Husson et la demoiselle Morel, 7 mai 1787
      contrat de mariage; Husson (sieur); Morel (demoiselle)
    - Contrat de mariage entre le sieur Malapert et la demoiselle Gérard, 8 mai 1787
      contrat de mariage; Malapert (sieur); Gerard (demoiselle)
    - Notoriété constatant la stérilité du mariage du sieur Laurent et de la demoiselle Spalart, 8 mai 1787
      notoriété; Laurent (sieur); Spalart (demoiselle)
    - Notoriété Adnet, 24 mai 1787
      notoriété; Adnet
    - Dépôt du certificat de vie de Monsieur de Montigny, 25 mai 1787
      notoriété; dépôt de pièces; Montigny (monsieur de)
    - Dépôt du baptistaire de Mademoiselle Pijon, 30 mai 1787
      acte d'état civil; dépôt de pièces; Pijon (mademoiselle)
    - Dépôt du mortuaire du sieur Devigny, 2 juin 1787
      acte d'état civil; dépôt de pièces; Devigny (sieur)
    - Notoriété en rectification des noms de Madame Deciony, 5 juin 1787
      notoriété; Deciony (madame)
    - Dépôt du baptistaire du sieur Millet, 8 juin 1787
      acte d'état civil; dépôt de pièces; Millet (sieur)
    - Notoriété constatant les héritiers Bernard, 11 juin 1787
      notoriété; Bernard (héritiers)
    - Inventaire après décès de Madame Silvain, 15 juin 1787
      inventaire après décès; Silvain (madame)
    - Testament de Madame Prevost, 19 juin 1787
      testament; Prevost (madame)
    - Contrat de mariage entre le sieur Salhorgue et la dame Crepin, 21 juin 1787
      contrat de mariage; Salhorgue (sieur); Crepin (dame)
    - Notoriété en rectification des noms de Monsieur Centurion, 22 juin 1787
      notoriété; Centurion (monsieur)
    - Contrat de mariageentre le sieur Henry Jean Capron et la demoiselle Catherine Joseph Neveux, 27 juin 1787
      contrat de mariage; Capron, Henry-Jean; Neveux, Catherine-Joseph
    - Notoriété constatant les héritiers du sieur Charles Latour, 4 juillet 1787
      notoriété; Latour, Charles
    - Contrat de mariage entre le sieur Antoine Anfrie et la demoiselle Marie Madelaine Pointe, 4 juillet 1787
      contrat de mariage; Anfrie, Antoine; Pointe, Marie-Madelaine
    - Acte de célébration de mariage déposé entre Laurent Maereau et Anne Marie Louise Roudet, 5 juillet 1787
      acte d'état civil; dépôt de pièces; Maereau, Laurent; Roudet, Anne-Marie-Louise
    - Dépôt du baptistaire de la demoiselle Brandt, 6 juillet 1787
      acte d'état civil; dépôt de pièces; Brandt (demoiselle)
    - Notoriété constatant les héritiers de la femme Alleu, 7 juillet 1787
      notoriété; Alleu (femme)
    - Notoriété constatant les héritiers du sieur de Longueveau, 8 juillet 1787
      notoriété; Longueveau (sieur de)
    - Inventaire après décès de Marie Jeanne Roussel, femme d' Etienne Joseph Bonneteaud, 12 juillet 1787
      inventaire après décès; Roussel, Marie-Jeanne; Bonneteaud, Etienne-Joseph
    - Inventaire après décès de Monsieur de Lattaignand de Bainville, 13 juillet 1787
      inventaire après décès; Lattaignand de Bainville (monsieur de)
    - Notoriété après le décès de Pierre Viel, 17 juillet 1787
      notoriété; Viel, Pierre
    - Inventaire après décès de Julie Seuriot, veuve de Nicolas Laurent Laforest, 18 juillet 1787
      inventaire après décès; Seuriot, Julie; Laforest, Nicolas-Laurent
    - Délivrance de legs pour la succession Silvain, 18 juillet 1787
      délivrance de legs; Silvain
    - Dépôt du baptistaire du sieur Joseph Redon, 19 juillet 1787
      acte d'état civil; dépôt de pièces; Redon, Joseph
    - Testament d'Angélique Madelaine Carnot, veuve de Jean Ayet, 19 juillet 1787
      testament; Carnot, Angélique-Madelaine; Ayet, Jean
    - Inventaire après décès d'Antoinette Nicolle Mellier, femme de Pierre Dagnet, 23 juillet 1787
      inventaire après décès; Mellier, Antoinette-Nicolle; Dagnet, Pierre
    - Notoriété constatant le nombre des héritiers de Mademoiselle Suhard, 3 août 1787
      notoriété; Suhard (mademoiselle)
    - Contrat de mariage entre le sieur Felix Michel Barrias et Marie Madeleine Lebon, 3 août 1787
      contrat de mariage; Barrias, Felix-Michel; Lebon, Marie-Madeleine
    - Notoriété concernant la succession Gerbé, 3 août 1787
      notoriété; Gerbe
    - Inventaire après décès de Catherine Véronique Rebuffé, veuve de François Lamy, 9 août 1787
      inventaire après décès; Rebuffe, Catherine-Véronique; Lamy, François
    - Notoriété concernant la succession Rillard, 9 août 1787
      notoriété; Rillard
    - Notoriété concernant la succession Mossat, 10 août 1787
      notoriété; Mossat
    - Inventaire après décès de Charlotte Cholet, femme de François Monsieur, 17 août 1787
      inventaire après décès; Cholet, Charlotte; Monsieur, François
    - Notoriété en rectification des noms des sieur et dame Souget, 24 août 1787
      notoriété; Souget (sieur); Souget (dame)
    - Notoriété concernant la veuve Rousseau, 29 août 1787
      notoriété; Rousseau (veuve)
    - Testament de Jeanne Denis, 1er septembre 1787
      testament; Denis, Jeanne
    - Contrat de mariage entre Monsieur Philippe Maximilien Joseph de Bresie et dame Anne Françoise Antoine, 19 septembre 1787
      contrat de mariage; Bresie, Philippe-Maximilien-Joseph de; Antoine, Anne-Françoise
    - Notoriété en rectification des noms du sieur Tournyer, 22 septembre 1787
      notoriété; Tournyer (sieur)
    - Notoriété concernant la succession Decondé, 25 septembre 1787
      notoriété; Deconde
    - Contrat de mariage entre Jean Baptiste Fosseyeux et la demoiselle Marie Sophie Reveillon, 26 septembre 1787
      contrat de mariage; Fosseyeux, Jean-Baptiste; Reveillon, Marie-Sophie
    - Notoriété concernant Monsieur Georges Benoit, 27 septembre 1787
      notoriété; Benoit, Georges
    - Inventaire après décès de Jeanne Denis, 1er octobre 1787
      inventaire après décès; Denis, Jeanne
    - Contrat de mariage entre Didier Leboeuf et Marie Margueritte Haquin, 2 octobre 1787
      contrat de mariage; Leboeuf, Didier; Haquin, Marie-Margueritte
    - Notoriété concernant le sieur Chapperon, 8 octobre 1787
      notoriété; Chapperon (sieur)
    - Dépôt du baptistaire de Louis Charles Davesgo, 12 octobre 1787
      acte d'état civil; dépôt de pièces; Davesgo, Louis-Charles
    - Dépôt du mortuaire de Jean Ayet, 12 octobre 1787
      acte d'état civil; dépôt de pièces; Ayet, Jean
    - Notoriété Dupré, 15 octobre 1787
      notoriété; Dupre
    - Notoriété après le décès de Monsieur Lemusnier de Moulineuf, 18 octobre 1787
      notoriété; dépôt de pièces; Lemusnier de Moulineuf (monsieur)
    - Inventaire après décès de Jean Baptiste Chalons, 19 octobre 1787
      inventaire après décès; Chalons, Jean-Baptiste
    - Notoriété Daguesnoi, 25 octobre 1787
      notoriété; Daguesnoi
    - Notoriété constatant les héritiers de Monsieur Pierre Gairal, 27 octobre 1787
      notoriété; Gairal, Pierre
    - Acte de célébration de mariage déposé de Jean Gabriel François Leduc et Madame Leclerc, 29 octobre 1787
      acte d'état civil; dépôt de pièces; Leduc, Jean-Gabriel-François; Leclerc (madame)
    - Notoriété concernant Pierre Gairal, 29 octobre 1787
    - Inventaire après décès Lefevre, 30 octobre 1787
      inventaire après décès; Lefevre
    - Notoriété constatant les héritiers de Jean Louis Fagard, 2 novembre 1787
      notoriété; Fagard, Jean-Louis
    - Délivrance de legs d'Anne Geneviève Legivre, 9 novembre 1787
      délivrance de legs; Legivre, Anne-Geneviève
    - Notoriété en rectification des noms de la veuve Lequieux, 15 novembre 1787
      notoriété; Lequieux (veuve)
    - Contrat de mariage entre le sieur Pierre Fery et la demoiselle Marie Victoire Rigaux, 20 novembre 1787
      contrat de mariage; Fery, Pierre; Rigaux, Marie-Victoire
    - Contrat de mariage déposéentre Hubert Joseph Pasquier et dame Christine Rabiot, 23 novembre 1787
      contrat de mariage; dépôt de pièces; Pasquier, Hubert-Joseph; Rabiot, Christine
    - Notoriété en rectification des noms de Monsieur de Montignon, 24 novembre 1787
      notoriété; Montignon (monsieur de)
    - Contrat de mariage entre le sieur Hilaire Carisey et Jeanne Gombault, 28 novembre 1787
      contrat de mariage; Carisey, Hilaire; Gombault, Jeanne
    - Notoriété concernant la succession Debrery, 29 novembre 1787
      notoriété; Debrery
    - Inventaire après décès de Marie Nicolle Fourvelle, femme Desrue, 11 décembre 1787
      inventaire après décès; Fourvelle, Marie-Nicolle; Desrue (femme)
    - Notoriété en rectification des noms de Mademoiselle Hubert, 12 décembre 1787
      notoriété; Hubert (mademoiselle)
    - Dépôt du mortuaire du sieur Claude de La Ruelle, 12 décembre 1787
      acte d'état civil; dépôt de pièces; La Ruelle, Claude de
    - Notoriété pour la succession Hue, 18 décembre 1787
      notoriété; Hue
    - Inventaire après décès de Jacques Royer, 24 décembre 1787
      inventaire après décès; Royer, Jacques
    - Notoriété constatant les héritiers de Monsieur Cottin Damblois, 24 décembre 1787
      notoriété; Cottin Damblois (monsieur)
    - Notoriété constatant les héritiers de Nicolas Humbert, 5 janvier 1788
      notoriété; Humbert, Nicolas
    - Inventaire après décès du sieur Duquenois, 17 janvier 1788
      inventaire après décès; Duquenois (sieur)
    - Contrat de mariage entre Charles François Louis Delastre Daubigny et la demoiselle Sophie Silvy, 20 janvier 1788
      contrat de mariage; Delastre-Daubigny, Charles-François-Louis; Silvy, Sophie
    - Dépôt du mortuaire de Madame Hirzel de Saint Gratien, 21 janvier 1788
      acte d'état civil; dépôt de pièces; Hirzel de Saint-Gratien (madame)
    - Notoriété constatant les héritiers de Jean Balosse, 28 janvier 1788
      notoriété; Balosse, Jean
    - Notoriété en rectification des noms de Monsieur Alur de La Fontaine, 31 janvier 1788
      notoriété; Alur de La Fontaine (monsieur)
    - Contrat de mariage entre Monsieur de Biré et Mademoiselle Lattaiguerut de Bainville, 3 février 1788
      contrat de mariage; Bire (monsieur de); Lattaignand de Bainville (mademoiselle)
    - Notoriété constatant les héritiers de Jean Blanche Godin, 9 février 1788
      notoriété; Godin, Jean-Blanche
    - Dépôt du mortuaire de Marie Elisabeth Constant de La Sarra, femme Prolin, 12 février 1788
      acte d'état civil; dépôt de pièces; Constant de La Sarra, Marie-Elisabeth; Prolin (femme)
    - Inventaire après décès de Madame veuve Lorry, 14 février 1788
      inventaire après décès; Lorry (madame veuve)
    - Testament déposé de Mademoiselle Marie Françoise Dupont, 23 février 1788
      testament; dépôt de pièces; Dupont, Marie-Françoise
    - Inventaire après décès de Jeanne Pansé, 23 février 1788
      inventaire après décès; Panse, Jeanne
    - Inventaire après décès du sieur Maucuit, 1er mars 1788
      inventaire après décès; Maucuit (sieur)